Inventaris van het archief van de Directie Curatieve Zorg en taakvoorganger van het Ministerie van Volksgezondheid, Welzijn en Sport, 1995-2006
Nationaal Archief, Den Haag
- Taakuitvoering van de Directie Curatieve Zorg en taakvoorganger-, 2
  - Gezondheid en milieuhygiëne-, 2.1
    - Gezondheidszorg-, 2.1.1
      - Gezondheidszorg in overige gevallen-, 2.1.1.9
        - Orgaandonatie-, 2.1.1.9.2
          - Stukken betreffende de werkzaamheden in het kader van het Project Orgaandonatie (POD), 1991-2002; 761-817; 23 pakken en 34 omslagen
            - Het opstellen en invullen van een landelijk donatieprogramma, met onder meer de actualisatie van ziekenhuisprotocollen 1996-1998, 798; pak
            - Het tot stand komen van voortgangsverslagen van het Project Orgaandonatie ten behoeve van de minister en de Tweede Kamer 1996-1998, 799; pak
            - Het voeren van overleg met artsen en ziekenhuizen over vergunningvoorschriften en kwaliteitseisen van orgaanbanken 1996-1998, 800; pak
            - Het voorbereiden van de wijze van voorlichting aan nabestaanden op het gebied van orgaan- en weefseldonaties 1996-1998, 801; omslag
            - Het opstellen van de toespraak van de minister voor de persconferentie over de invoering van de Wet op de Orgaandonatie (WOD), gehouden op 2 december 1997 1997-, 802; omslag
            - Het voorbereiden van de totstandkoming van het ontwerpbesluit Donorregister 1997-, 803; omslag
            - Het voorbereiden van het opzetten van de mogelijkheid tot uitvoering van een intermediaire raadpleegfunctie van het donorregister door de Nederlandse Transplantatie Stichting (NTS) en de Stichting Bio Implant Services (BIS) 1997-, 804; omslag
            - Nota's aan de minister met betrekking tot het aanbieden aan de ministerraad en de koningin van de algemene maatregel van bestuur Kwaliteitseisen Orgaanbanken van de Wet op de Orgaandonatie 1997-, 805; omslag
            - Nota's aan de minister omtrent de besluitvorming over het Project Orgaandonatie 1997-, 806; omslag
            - Het laten doen van onderzoek door de Ziekenfondsraad naar de consequenties van de toename van het aanbod van organen en weefsels 1997-1998, 807; omslag
            - Het opstellen en aanpassen van modellen voor protocollen op het gebied van de donatieprocedures in ziekenhuizen 1997-1998, 808; omslag
            - Het voorbereiden van een transplantatiewervende campagne voor orgaandonatie in het kader van de uitvoering van de Wet op de Orgaandonatie (WOD) 1997-1998, 809; omslag
            - Rapport met de uitkomsten van de pretest 'formulieren orgaandonatie' en het rapport met de uitkomsten van de pretest 'mailing donorformulier', uitgevoerd door NSS Research & Consultancy BV te 's-Gravenhage in opdracht van Communicatie Management Consultants en het ministerie 1997-1998, 810; omslag
            - Rapport 'Pretest voorlichtingscampagne orgaandonatie II', opgesteld door het Centrum voor Marketing Analyses te Amsterdam in opdracht van Rijksvoorlichtingsdienst-RTC te 's-Gravenhage en het ministerie 1997-1998, 811; omslag
            - Het evalueren van de Wet op de Orgaandonatie (WOD) 1997-2002, 812; omslag
            - Correspondentie en vergaderstukken van het overleg tussen de Nederlandse Transplantatie Stichting (NTS) en het ministerie 1998-, 813; omslag
            - Het opstellen van een circulaire aan de colleges van burgemeester en wethouders inzake de planning voor de verzending en registratie van donorformulieren 1998-, 814; omslag
            - Het opzetten en uitvoeren van een voorlichtingscampagne over orgaandonatie 1998-, 815; omslag
            - Het verspreiden van de vraag- en antwoordlijst over orgaan- en weefseldonatie voor hulpverleners in de gezondheidszorg 1998-, 816; omslag
            - Vergaderstukken en verslag van de eerste vergadering van de Klankbordgroep Orgaandonatie 1998-, 817; omslag
          - Stukken betreffende het beantwoorden van Kamervragen van de Tweede Kamerleden T.O. Singh Varma en R.H. Oudkerk over het tekort aan donororganen in Nederland en de nalatigheid van ziekenhuizen daarbij, naar aanleiding van een persbericht in het Algemeen Dagblad van 2 april 1996 hierover, 818; omslag
          - Stukken betreffende het voorbereiden van de totstandkoming van de algemene maatregel van bestuur ter vaststelling van het Hersendoodprotocol, 1996-1997; 819; omslag
          - Stukken betreffende het informeren van verpleeghuisartsen en directies over het conceptprotocol Weefseldonatie van 14 juli 1998, 820; omslag
          - Stukken betreffende het opstellen van een brief aan de orgaanbanken over het beleid inzake het verlenen van een vergunning voor het bewaren, het voor implantatie bewerken en het ter beschikking stellen van organen en weefsels, 1998-; 821; omslag
          - Stukken betreffende het voeren van overleg met betrekking tot het bepalen van het toetsingskader voor de uitgifte van een vergunning aan het orgaancentrum de Nederlandse Transplantatie Stichting (NTS) en het verstrekken van een tijdelijke vergunning aan het academisch ziekenhuis te Rotterdam Dijkzicht voor het bewaren, het voor implantatie bewerken en het ter beschikking stellen van organen, 1998-; 822; omslag
          - Stukken betreffende het afgeven, intrekken en weigeren van een vergunning aan een orgaanbank voor het bewaren, het voor implantatie bewerken en het ter beschikking stellen van organen overeenkomstig de Wet op de orgaandonatie (WOD, artikel 28, stb. 1996, 370), 1998-2000; 823-824; 2 omslagen
            - Het verlenen van een vergunning aan het Euro Skin Bank - Huidbank voor het bewaren, het voor implantatie bewerken en het ter beschikking stellen van organen die beschikbaar zijn gekomen na donatie na overlijden 1998-1999, 823; omslag
            - Het weigeren van een vergunning aan het Universitair Medisch Centrum Utrecht voor het bewaren, het voor implantatie bewerken en het ter beschikking stellen van tympano-ossiculaire weefsels 1998-2000, 824; omslag
          - Stukken betreffende het beantwoorden van Kamervragen van het Tweede Kamerlid A.C. Kant over het toestaan van commerciële handelingen met producten die zijn vervaardigd van postmortaal verkregen huid, 1999-; 825; omslag
          - Stukken betreffende het door adviesbureau Berenschot te Utrecht laten uitvoeren van een evaluatieonderzoek naar de wijze waarop de Nederlandse Transplantatie Stichting (NTS) de raadpleegfunctie met betrekking tot het al dan niet geregistreerd zijn van potentiële donoren vervult, 1999-; 826; omslag
          - Stukken betreffende het informeren van de Vaste Commissie voor Volksgezondheid, Welzijn en Sport en de Tweede kamer inzake het rapport 'Evaluatie WOD communicatie en voorlichting' met daarin de resultaten van het door Ipso Facto uitgevoerde onderzoek naar de redenen van de non-response na aanschrijving in het kader van de Wet op de orgaandonatie, 1999-2001; 827; omslag
    - Aangelegenheden betreffende lijken-, 2.1.2
      - Stukken betreffende het informeren van de staatssecretaris over een rapport inzake een onderzoek van de Inspectie van de Volksgezondheid naar de forensisch geneeskundige dienstverlening in Nederland, 1993-1996; 828; omslag
      - Stukken betreffende het beantwoorden van Kamervragen van het Tweede Kamerlid Koekoek over de uitwerking van de rapporten inzake forensische geneeskunde, 1996-; 829; omslag
      - Stukken betreffende het beantwoorden van Kamervragen van het Tweede Kamerlid G.J. Schutte over omgang met een dode foetus in het Oosterscheldeziekenhuis te Goes, 1997-; 830; omslag
      - Stukken betreffende het tot stand komen van een besluit tot vaststelling van het model van brief voor opgave van doodsoorzaak in het kader van artikel 12A van de Wet op de Lijkbezorging, 1997-1998; 831; omslag
      - Stukken betreffende het informeren van de Tweede Kamer over het gezamenlijk standpunt van de ministers van Justitie, Binnenlandse Zaken en Koninkrijksrelaties en Volksgezondheid, Welzijn en Sport inzake forensische geneeskunde, 1999-; 832; omslag
    - Milieuhygiëne. Verontreiniging-, 2.1.3
      - Stukken betreffende het voeren van overleg over en het verrichten van onderzoek naar het beheer, de verantwoording en de financiering van nationale stralingsstandaarden en de rol van het Rijksinstituut voor Volksgezondheid en Milieuhygiëne (RIVM) en het Nederlands Meetinstituut (NMI) hierbij, 1990-1996; 833; pak
      - Stukken betreffende het voeren van overleg met diverse instanties waaronder het Ministerie van Volkshuisvesting, Ruimtelijke Ordening en Milieubeheer (VROM) over de totstandkoming en medeondertekening van de vervolgnotitie 'Omgaan met risico van straling' (ORS), 1991-1993; 834; pak
      - Stukken betreffende het mede-instemmen met het Ministerie van Volkshuisvesting Ruimtelijke Ordening en Milieubeheer met vergunningsaanvragen in het kader van het Besluit Genetisch Gemodificeerde Organismen (BGGO) vallend onder de Wet Milieugevaarlijke Stoffen, 1995-2001; 835-855; 12 pakken en 9 omslagen
        Nota bene: Geordend op beschikkingsnummer
        - BGGO 95/04; Academisch Ziekenhuis Groningen, afdeling Interne Oncologie (behandeling hersentumoren) 1995-1997, 835; omslag
        - BGGO 95/10; Academisch Ziekenhuis Groningen, afdeling Interne Oncologie (behandeling oppervlakkige solide tumoren) 1995-1997, 836; omslag
        - BGGO 95/14; Academisch Ziekenhuis Leiden 1995-, 837; pak
        - BGGO 95/15; Academisch Ziekenhuis Leiden, Afdeling Klinische Oncologie 1995-1998, 838; pak
        - BGGO 96/07; Academisch Ziekenhuis Groningen, Vakgroep Inwendige Geneeskunde 1996-, 839; pak
        - BGGO 96/08; Academisch Ziekenhuis Leiden, Vakgroep Klinische Oncologie 1996-, 840; pak
        - BGGO 96/27; Rhône-Poulenc Rorer, Nederland BV, te Amstelveen 1997-, 841; pak
        - BGGO 97/01; Academisch Ziekenhuis Leiden 1997-, 842; pak
        - BGGO 97/05 en BGGO 97/05-Pr03; Pasteur Mérieux Connaught L'Étoile, Frankrijk 1998-, 843; pak
        - BGGO 97/11; Schering-Plough BV, te Maarssen 1997-1998, 844; omslag
        - BGGO 97/14; Academisch Ziekenhuis Rotterdam 1997-1998, 845; omslag
        - BGGO 97/19; Academisch Ziekenhuis Utrecht 1998-, 846; omslag
        - BGGO 98/07; Academisch Ziekenhuis Rotterdam 1998-, 847; omslag
        - BGGO 99/10; Academisch Ziekenhuis Groningen 1999-2000, 848; pak
        - BGGO 99/18; Pasteur Mérieux Connaught te Marcy l'Etoile, Frankrijk 2000-, 849; omslag
        - BGGO 00/01; Schering-Plough Research Institute, te Kenilworth (Verenigde Staten van Amerika) 2000-, 850-851
          - Deel 1 2000-, 850; pak
          - Deel 2 2000-, 851; pak
        - BGGO 00/02; Cobra Therapeutics Ltd te Keele (Verenigd Koninkrijk) 2000-, 852; pak
        - BGGO 00/03; Academisch Ziekenhuis Groningen 2000-, 853; omslag
        - BGGO 00/03; Academisch Ziekenhuis Groningen 2001-, 854; omslag
        - BGGO 00/05; Academisch Ziekenhuis Leiden 2000-, 855; pak
      - Stukken betreffende het tot stand komen van de projectbeschrijving 'Advisering Straling Volksgezondheid'; het project richt zich vooral op het gebied van de niet-ioniserende straling en wordt uitgevoerd door het Laboratorium voor Stralingsonderzoek van het Rijks Instituut voor de Volksgezondheid en Milieu (RIVM), 1996-; 856; omslag
      - Stukken betreffende het verlenen van medewerking aan de implementatie van de richtlijnen Basic Safety Standards (BSS)-Euratom 96 in het Besluit Stralenbescherming Kernenergiewet, 1996-; 857; omslag
      - Stukken betreffende het verlenen van medewerking aan de herziening en implementatie van de Europese richtlijnen betreffende de bescherming van personen tegen de gevaren van ioniserende straling in verband met medische blootstelling (Euratom 96) in het Besluit Stralenbescherming Kernenergiewet, 1996-2001; 858; pak
      - Stukken betreffende het ondertekenen van de beschikking van een verzamelvergunning voor de Stichting Ziekenhuis Rijnstate te Arnhem en de Stichting Kankerbestrijding Arnhem en Omgeving, het Arnhems Radiotherapeutisch Instituut (ARTI) te Arnhem inzake het voorhanden hebben, toepassen en zich ontdoen van radioactieve stoffen en het gebruiken van ioniserende straling uitzendende toestellen, 1997-; 859; omslag
      - Stukken betreffende het adviseren van de Arbeidsinspectie van het Ministerie van Sociale Zaken en Werkgelegenheid inzake de vergunningsaanvraag van de Stichting Rode Kruis Bloedbank voor Eindhoven en omgeving voor het toepassen van ioniserende straling op gezonde personen en het bestralen van bloedproducten, 1997-1998; 860; omslag
      - Stukken betreffende het mede beslissen over de wijziging van de Kernenergiewet-vergunning (KEW) van de NV Gemeenschappelijke Kernenergiecentrale Nederland (NV GKN) voor de Kernenergiecentrale Dodewaard voor de periode 1997 - 2000, waarbij wordt aangesloten op de situatie zoals die is ontstaan na het stilleggen van de elektriciteitsproductie en het niet langer vrijmaken van kernenergie op 26 maart 1997, 1997-1998; 861; omslag
      - Stukken betreffende het mede verstrekken van een gedoogbeschikking (vergunning) aan de Centrale Organisatie Voor Radioactief Afval NV (COVRA), 1997-1998; 862; pak
      - Stukken betreffende het voorbereiden van een herziening van het Besluit Stralenbescherming Kernenergiewet in verband met het actualiseren van deskundigheidseisen van medici die stralingstoepassingen verrichten, 1997-2000; 863; pak
      - Stukken betreffende het medeondertekenen van een gedoogbeschikking ten behoeve van de Kernenergiecentrale Borssele voor de overbrugging van de periode tot de nieuwe vergunningsaanvraag voor de optimalisatie van splijtstof en toepassing van modificaties, 1998-; 864; pak
      - Stukken betreffende het vaststellen van de beschikking houdende de Regeling Aanwijzing Elektronenmicroscopen 1998, 1998-1999; 865; omslag
      - Stukken betreffende het goedkeuren van het projectvoorstel 'Onderzoek naar de gezondheidsrisico's van amusementslasers' van het Rijksinstituut voor Volksgezondheid en Milieu (RIVM), 1999-; 866; omslag
      - Stukken betreffende het verlenen van medewerking aan de totstandkoming van een voorstel tot wijziging van het Besluit Kerninstallaties, Splijtstoffen en Ertsen, 1999-; 867; omslag
  - Openbare Veiligheid-, 2.2
    - Bescherming en hulpverlening bij rampen, ongevallen en geweld-, 2.2.1
      - Beleid-, 2.2.1.1
        - Vergaderstukken van het Afstemmingsoverleg Crisisbeheersing, 1996-; 868; omslag
        - Vergaderstukken van het Clusteroverleg Crisisbeheersing en Rampenbestrijding van 1 oktober 1996, 869; omslag
        - Stukken betreffende het tot stand komen van een overeenkomst met Siemens Nederland NV met betrekking tot het ter beschikking stellen en beproeven van standaardprogrammatuur met maatwerkaanpassingen van een Geïntegreerd Meldkamer Systeem (GMS), 1996-1997; 870; omslag
        - Stukken betreffende de geneeskundige hulpverlening bij ongevallen en rampen, 1996-2002; 871-878; 4 pakken en 4 omslagen
          - Het ontwikkelen van beleid met betrekking tot de geneeskundige hulpverlening bij rampen door middel van het project Versterking Geneeskundige Hulpverlening bij Rampen (vanaf 1997 project Geneeskundige Hulpverlening bij Ongevallen en Rampen), alsmede het informeren en beantwoorden van vragen van de Tweede Kamer hierover 1996-1999, 871; pak
          - Het voorbereiden van het Algemeen Overleg van 8 oktober 1997 met de Vaste Commissie voor Volksgezondheid, Welzijn en Sport naar aanleiding van de nota 'Met zorg verbonden'; in de beleidsnota wordt ingegaan op geconstateerde knelpunten en voorstellen gedaan naar een nieuwe structuur voor de ambulancezorg, traumazorg en geneeskundige hulpverlening bij ongevallen en rampen 1997-, 872; pak
          - Nota aan de minister met betrekking tot het ondertekenen en het verlenen van medewerking bij het uitbrengen van een circulaire inzake de bestuurlijke organisatie van geneeskundige hulpverlening bij ongevallen en rampen 1997-, 873; omslag
          - Beleidsvoornemens ten aanzien van ambulancezorg, traumazorg en geneeskundige hulpverlening bij rampen (nota 'Met zorg verbonden' en project Geneeskundige Hulpverlening bij Ongevallen en Rampen) 1997-1999, 874; pak
          - Brief aan de Tweede Kamer over de relatie tussen de ambulancezorg en het taxibeleid van de minister van Verkeer en Waterstaat naar aanleiding van het Algemeen Overleg op 8 oktober 1997 met de Vaste Commissies voor Volksgezondheid, Welzijn en Sport en voor Binnenlandse Zaken inzake spoedeisende medische hulpverlening bij ongevallen en rampen, met oplegvel 1998-, 875; omslag
          - Nota's aan de minister ter voorbereiding op het bestuurlijk overleg met het Inter Provinciaal Overleg (IPO) en staatssecretaris G.M de Vries van het Ministerie van Binnenlandse Zaken en Koninkrijksrelaties over ambulancezorg en het project Geneeskundige Hulpverlening bij Ongevallen en Rampen (GHOR) 1998-1999, 876; pak
          - Het goedkeuren van het plan van aanpak fase 1 'Projectplan Optimalisatie Organisatie Geneeskundige Hulpverlening bij Ongevallen en Rampen (GHOR)' uitgebracht aan het Ministerie van Binnenlandse Zaken en Koninkrijksrelaties door Deloitte & Touche Rijksoverheid en het instemmen met het voorstel om na fase 1 een tussenevaluatie in te gelasten 2002-, 877; omslag
          - Rapportage 'Resultaten monitor voorbereiding rampenbestrijding 2002 onderdeel GHOR vragen' van de Octaaf Adviesgroep 2002-, 878; omslag
        - Vergaderstukken van het Beleidsteam Crisisbeheersing (BtCb) van het Ministerie van Volksgezondheid, Welzijn en Sport, 1996-2002; 879-889; 11 omslagen
          Nota bene: in 2002 wordt BtCb Ministerieel Beleidsteam genoemd
          - 1996 okt. 01 -, 879; omslag
          - 1997 jan. 23 -, 880; omslag
          - 1997 nov. 05 -, 881; omslag
          - 1998 mrt. 05 -, 882; omslag
          - 1999 juni 24 -, 883; omslag
          - 1999 sep. 09 -, 884; omslag
          - 1999 okt. 08 -, 885; omslag
          - 1999 nov. 16 -, 886; omslag
          - 1999 dec. - 2000 jan, verslagen bereikbaarheidsoefening BtCb -, 887; omslag
          - 2001 mei 14 -, 888; omslag
          - 2002 apr. 11 -, 889; omslag
        - Stukken betreffende het voorbereiden van het Algemeen Overleg van 13 maart 1997 met de Vaste Commissie voor Volksgezondheid, Welzijn en Sport inzake het Project C2000, 890; Project C2000: het ontwikkelen van een nieuw communicatiesysteem voor ambulancediensten, brandweer, marechaussee en politie
        - Stukken betreffende het adviseren van de minister over het al dan niet gebruik maken van helikopters bij de inzet van Mobiele Medische Teams (MMT's) bij ernstige ongevalpatiënten, 1997-1998; 891; omslag
        - Stukken betreffende het goedkeuren van een businessplan ten behoeve van de oprichting van een Landelijk Instituut Centraal Orgaan Urgentie- en Rampengeneeskunde (COURAGE), 1997-1998; 892; omslag
        - Stukken betreffende de organisatie van de informatieverstrekking aan verwanten van slachtoffers van rampen, 1997-1999; 893-896; 3 pakken en 1 stuk
          - Werkzaamheden van de Commissie Verwanteninformatie 1997-, 893; pak
          - Het tot stand komen van het evaluatierapport van de oefening Teleos op 10 en 27 november 1997, die gehouden is ten behoeve van het testen van de opstarttijd van het Departementaal Crisiscentrum, de zogenaamde alarmeringsoefening, en het testen van de uitvoering van de taak Verwanteninformatie 1997-1998, 894; pak
          - Het voorbereiden en uitvoeren van voorlichtingsbijeenkomsten inzake 'Verwanteninformatie bij rampen', alsmede evaluatie voorlichtingsbijeenkomsten 1998-1999, 895; pak
          - Convenant tussen het Ministerie van VWS en het Nederlandse Rode Kruis inzake de uitvoering van taken met betrekking tot het verzamelen, beheren en verstrekken van verwanteninformatie in crisissituaties 1999-, 896; stuk
        - Stukken betreffende het voeren van departementaal overleg over het 'Draaiboek Influenzapandemie Nederland', 1998-1999; 897; pak
        - Stukken betreffende het opstellen van een actieplan van het ministerie betreffende paraatheid rond de millenniumwisseling, met evaluatierapport, 1998-2000; 898; omslag
        - Stukken betreffende het beantwoorden van Kamervragen op het gebied van rampen, ongevallen en geweld, 1998-2001; 899-902; 4 omslagen
          - Over de veiligheid Schiphol, over grensoverschrijdende rampenbestrijding, over medische hulpverlening bij rampen en zware ongevallen 1998-1999, 899; omslag
          - Over de ambulancezorg EK2000, over extra inzet van zorginstellingen in het kader van EK2000 2000-, 900; omslag
          - Over de inzetbaarheid van traumahelikopters 2000-, 901; omslag
          - Over de traumahelikopter in Zeeuws-Vlaanderen, over de inzet van de traumahelikopter in Groningen, over de manifestatie Dance Valley, over het Rode Kruis ziekenhuis te Beverwijk 2001-, 902; omslag
        - Stukken betreffende het geven van commentaar op de beleidsnota 'Rampenbestrijding' van het Ministerie van Binnenlandse Zaken en Koninkrijksrelaties, 1999-; 903; omslag
        - Stukken betreffende het verlenen van de opdracht aan de Vereniging van Samenwerkende Nederlandse Universiteiten (VSNU) voor het verrichten van een vergelijkend onderzoek naar de functieprofielen en opleidingsprofielen van de Mobiel Medisch Team-arts (MMT-arts), de Algemeen Militair Arts (AMA) en de ambulanceverpleegkundige, 1999-; 904; omslag
        - Stukken betreffende het informeren van de minister over de voorbereiding op de crisisbeheersing voor de Europese Kampioenschappen voetbal (Euro 2000) in België en Nederland, 905; omslag
        - Stukken betreffende het mede voorbereiden van en instemmen met de notities 'Hoofdlijnennotitie Adviesraad Veiligheid Gevaarlijke Stoffen' en de 'Projectomschrijving voor de inrichting van het Expertise Centrum Externe Veiligheid en Vuurwerk (CEV), 2001-; 906; omslag
        - Stukken betreffende het verlenen van de opdracht aan Medisch Spectrum Twente van het onderzoeksvoorstel 'Rampenbestrijding en traumazorg in ketenverband met keteninformatisering', 2001-; 907; omslag
        - Vergaderstukken van het departementaal coördinatieoverleg nazorg bij rampen, 2001-; 908; omslag
        - Stukken betreffende het geven van commentaar op de conceptnota van het Ministerie van Defensie 'Grondslagen, Hoofdlijnen en Systeemeisen voor de Militaire Gezondheidszorg', 2002-; 909; omslag
        - Stukken betreffende het informeren van de Vaste Commissie voor Volksgezondheid, Welzijn en Sport over de evaluatie beleidsvisie traumazorg, 2002-; 910; omslag
        - Stukken betreffende het instellen van het Beraad Urgentiegeneeskunde, 2002-; 911; omslag
        - Vergaderstukken van het overleg tussen de Landelijke Vereniging van Traumacentra (LVTC) en het ministerie op 4 september 2003, 912; omslag
      - Wet en -regelgeving-, 2.2.1.2
        - Stukken betreffende het verlenen van medewerking aan de totstandkoming van de Wet Tegemoetkoming Schade bij Rampen, 1996-; 913; omslag
        - Stukken betreffende het akkoord gaan met de wijziging van het Besluit Doeluitkering Rampenbestrijding (BDUR), 1999-2000; 914; omslag
        - Stukken betreffende de Wet geneeskundige hulpverlening bij rampen (Wet GHOR), 2000-2002; 915-916; 2 omslagen
          - Het akkoord gaan met het nader rapport inzake het voorstel van wet tot wijziging van de Wet geneeskundige hulpverlening bij rampen in verband met de ontkoppeling van de taken in het kader van de geneeskundige hulpverlening bij rampen en zware ongevallen en de functie van de directeur van de gemeentelijke gezondheidsdienst 2000-, 915; omslag
          - Wetswijzigingen 2000-2002, 916; omslag
      - Rampen-, 2.2.1.3
        - Rapport 'Scenario waterhoos op Terschelling'; dit scenario is bedoeld als een praktische invulling van de rol en de taak van het Ministerie van Volksgezondheid, Welzijn en Sport met betrekking tot de rampenbestrijding, 1996-; 917; stuk